

### **IBRAHIM DAOUDI**

23 ANS - 10/08/2000 RECHERCHE ALTERNANCE Développeur Web Full Stack

Contrat d'apprentissage.

Rythme: 3 semaines en entreprise / 1 semaine en école Formation éligible à l'Aide Exceptionnelle de 6000€ Contact École: Jérémy Rocamora 0680014029 jeremy.rocamora@3wa.fr

### **INFORMATIONS**

- 06 60 70 20 29
- 75020 Paris
- daoudi.ibrahimd@gmail.com
- dekubrahim.pythonanywhere.com
- in .linkedin.com/in/ibrahim-daoudid

# **COMPÉTENCES**

- HTML & CSS
- Bootstrap & Tailwind CSS
- Javascript & React
- Python & Django

## **FORMATIONS**

2024

### 3w Academy (RNCP niveau 5)

Formation Développeur Web Full Stack HTML, CSS, JS, PHP, SQL, Spécialisation React ou Angular et Symfony ou Node JS.

### 2023

### **Coding Accelerator**

Programme de formation pour devenir développeur web Full Stack, spécialisé en Python et Django.

#### 2023

### **Udemy**

Plateforme de formations sur le développement web.

# À PROPOS DE MOI

Je suis un développeur web passionné par la création de sites internet et désireux d'apprendre de nouvelles compétences. Fort d'une solide formation en développement web et d'une expérience pratique grâce à la création de mon propre site, je suis enthousiaste à l'idée de contribuer à des projets variés.

# **EXPÉRIENCES**

#### 2023 - Deku Shop

Création de mon premier site web : un site e-commerce basé sur les mangas. Outils utilisés: HTML, Tailwind CSS, Django, MySQL, PythonAnywhere.

2022 - 2023 (11 mois) - Formateur Amazon

Formateur de coursier chez Amazon.

#### 2021 - 2022 (7 mois) - Coursier Amazon

Service de livraison de colis Amazon dans les arrondissements 16 et 8 de Paris.

2020 - 2021 - Animateur

Animateur en centre et en colonie de vacances.

### **LANGUES**

Anglais (B1)

**Arabe** 

# **CENTRES D'INTÉRÊT**

Montage vidéo **Football** 

Musculation en salle de sport